【裁判字號】    97,訴,38
【裁判日期】    970128
【裁判案由】    毒品危害防制條例
【裁判全文】
臺灣士林地方法院刑事判決                97年度訴字第38號
公  訴  人  臺灣士林地方法院檢察署檢察官
被      告  甲○○
上列被告因毒品危害防制條例案件，經檢察官提起公訴（96年度
毒偵字第2742號），被告於本院準備程序中為有罪之陳述，本院
合議庭裁定由受命法官獨任依簡式審判程序審理，並判決如下：
    主  文
甲○○施用第一級毒品，累犯，處有期徒刑壹年貳月。又施用第
二級毒品，累犯，處有期徒刑拾月。應執行有期徒刑壹年拾年。
    事  實
一、甲○○前因施用毒品案件，先後2 次經法院裁定送觀察、勒
    戒後，均認無繼續施用毒品之傾向，並由臺灣基隆地方法院
    檢察署檢察官分別於民國89年7 月10日以89年度毒偵緝字第
    253 號、90年6 月26日以90年度毒偵緝字第90號為不起訴處
    分確定，並分別於89年7 月13日、90年6 月28日執行完畢釋
    放出所。又因施用毒品案件，經本院以91年度毒聲字第970
    號裁定令入戒治處所施以強制戒治，而於91年10月22日入所
    ，嗣於92年4 月9 日停止強制戒治出所，所餘戒治期間交付
    保護管束，迄92年10月17日保護管束期滿未經撤銷，視為強
    制戒治執行完畢，刑案部分則經本院於92年2 月27日以91年
    度訴字第612 號判決施用第一級毒品處有期徒刑1 年、施用
    第二級毒品處有期徒刑7 月，應執行刑有期徒刑1 年6 月確
    定。復因施用毒品案件，經本院於95年7 月31日以95年度簡
    字第315 號判決處有期徒刑6 月確定，並於96年7 月16日因
    減刑執行完畢。再因施用毒品案件，經本院於96年8 月14日
    以95年易字第1739號判處有期徒刑8 月確定，嗣經減刑為有
    期徒刑4 月，現在監執行中。詎甲○○猶不知悛悔，又基於
    施用第一級毒品海洛因、第二級毒品安非他命之犯意，於前
    案強制戒治執行完畢釋放後5 年內之96年9 月14日上午某時
    ，在臺北縣汐止市○○街9 巷22號住處，分別以針筒注射及
    將安非他命置於鋁箔紙上燒烤產生煙霧後吸食之方式，各施
    用第一級毒品海洛因及第二級毒品安非他命1 次，嗣因其為
    毒品列管人口，為警於同日下午1 時30分許，在基隆市七堵
    區○○○路172 巷口處欄檢查獲，並經警採集尿液送驗結果
    ，呈鴉片類及安非他命類陽性反應，始查悉上情。
二、案經基隆市警察局第二分局報告臺灣基隆地方法院檢察署檢
    察官呈請臺灣高等法院檢察署檢察長令轉臺灣士林地方法院
    檢察署檢察官偵查起訴。
    理  由
一、上揭犯罪事實，業據被告甲○○於本院準備程序中坦承不諱
    ，且被告於96年9 月14日為警查獲後採集之尿液，經送臺灣
    檢驗科技股份有限公司以氣相層析質譜儀法檢驗結果，呈安
    非他命類及鴉片類陽性反應，有上開公司96年10月2 日報告
    編號第CH/2007/91033 號濫用藥物尿液檢驗報告1 紙（見臺
    灣基隆地方法院96年度毒偵字第2669號卷第5 頁）附卷可稽
    ，堪認被告之自白與事實相符，足以採信。又被告甲○○前
    因施用毒品案件，經本院以91年度毒聲字第970 號裁定令入
    戒治處所施以強制戒治，而於91年10月22日入所，嗣於92年
    4 月9 日停止強制戒治出所，所餘戒治期間交付保護管束，
    迄92年10月17日保護管束期滿未經撤銷，視為強制戒治執行
    完畢，刑案部分則經本院於92年2 月27日以91年度訴字第61
    2 號判決施用第一級毒品處有期徒刑1 年、施用第二級毒品
    處有期徒刑7 月，應執行刑有期徒刑1 年6 月確定，有臺灣
    高等法院被告前案紀錄表1 份在卷足參，是被告顯係於強制
    戒治執行完畢釋放後5 年內，再犯本件施用第一級、第二級
    毒品之罪，堪以認定，應依法論科。
二、核被告甲○○所為，係犯毒品危害防制條例第10條第1 項、
    第2 項之施用第一級、第二級毒品罪。被告因施用第一級毒
    品海洛因、第二級毒品安非他命而分別持有第一級毒品海洛
    因、第二級毒品安非他命，其持有之低度行為分別為施用之
    高度行為所吸收，均不另論罪。又被告係將海洛因及安非他
    命分別施用，海洛因係用針筒注射，安非他命係置於鋁箔紙
    上燒烤後吸食煙霧等情，業據其於本院訊問時供承明確（見
    本院卷第28頁），是其所犯上開施用第一級毒品罪及施用第
    二級毒品罪，犯意各別，行為互殊，應予分論併罰。再被告
    有如事實欄所載之論罪科刑及執行情形，有臺灣高等法院被
    告前案紀錄表1 份在卷可查，其受有期徒刑執行完畢後，5
    年內故意再犯有期徒刑以上之本罪，均為累犯，均應依刑法
    第47條第1 項之規定加重其刑。爰審酌被告曾因施用毒品犯
    行，經觀察、勒戒、強制戒治及經法院判處罪刑後，仍未能
    杜絕毒品之誘惑，而再次施用第一級、第二級毒品，顯現其
    意志不堅，不能戒絕毒品，惟念其施用毒品乃戕害自己身心
    健康，尚未危及他人，及犯罪後坦承犯行，態度尚稱良好等
    一切情狀，分別量處如主文所示之刑，並定其應執行之刑。
據上論斷，應依刑事訴訟法第273 條之1 第1 項、第299 條第1
項前段，毒品危害防制條例第10條第1 項、第2 項，刑法第11條
前段、第47條第1 項、第51條第5 款，判決如主文。
本案經檢察官莊富棋到庭執行職務。
中    華    民    國    97    年    1     月    28    日
                  刑事第七庭法  官    許碧惠
以上正本證明與原本無異。
如不服本判決，應於收受送達後10日內向本院提出上訴書狀，其
未敘述上訴之理由者並得於上訴期間屆滿後20日內向本院補提理
由書（均須按他造當事人之人數附繕本）。
                            書記官    徐仁豐
中    華    民    國    97    年    1     月    28    日
附錄
毒品危害防制條例第10條
施用第一級毒品者，處6 月以上5 年以下有期徒刑。
施用第二級毒品者，處3 年以下有期徒刑。


司法院資訊處製作；財團法人民間司法改革基金會備份。
